pt-PT: Tipo de empunhadura: Belga; Francês curvado; Francês; Alemão; Húngaro; Italiano; Pistola; Russo; Schermasport; Francês reto; Visconti; Outro
sv: Grepptyp: Belgiskt; Böjt franskt; Franska; Tyska; Ungerska; Italienska; Pistol; Ryska; Schermasport; Rakt franskt; Visconti; Övrigt
hu: Markolat típusa: Belga; Hajlított, francia; Francia; Német; Magyar; Olasz; Pisztoly; Orosz; Schermasport; Egyenes, francia; Visconti; Egyéb
fi: Otetyyppi: Belgialainen; Taivutettu ranskalainen; Ranska; Saksa; unkari; Italia; Pistooli; Venäjä; Schermasport; Suora ranskalainen; Visconti; Muu
sk-SK: Typ rukoväte: Belgický; Francúzsky ohnutý; Francúzsky; Nemecký; Maďarský; Taliansky; Pištoľ; Ruský; Športový šerm; Francúzsky priamy; Visconti; Iné
ro-RO: Tip mâner: Belgian; Francez îndoit; Francez; German; Maghiar; Italian; Pistol; Rusesc; Schermasport; Francez drept; Visconti; Altele
zh-CN: 握把类型: 比利时式; 弯曲法式; 法语; 德语; 匈牙利语; 意大利语; 枪式; 俄语; 击剑运动式; 直立法式; 维斯康提式; 其他
nb: Greptype: Belgisk; Bøyd fransk; Fransk; Tysk; Ungarsk; Italiensk; Pistol; Russisk; Schermasport; Rett fransk; Visconti; Annet
ja: クリップの種類: ベルギアン; ベントフレンチ; フランス語; ドイツ語; ハンガリー語; イタリア語; ピストル; ロシア語; シェルマエスポーツ; ストレートフレンチ; ヴィスコンティ; その他
ko: 그립 유형: 벨지언; 벤트 프렌치; 프랑스어; 독일어; 헝가리어; 이탈리아어; 피스톨; 러시아어; 셰르마스포트; 스트레이트 프렌치; 비스콘티; 기타
el: Τύπος λαβής: Βελγική; Λυγισμένη γαλλική; Γαλλική; Γερμανική; Ουγγρική; Ιταλική; Πιστόλι; Ρωσική; Schermasport; Ίσια γαλλική; Visconti; Άλλο
de: Grifftyp: Belgisch; Gebogen französisch; Französisch; Deutsch; Ungarisch; Italienisch; Pistole; Russisch; Schermasport; Gerade französisch; Visconti; Sonstiges
tr: Kavrama Tipi: Belçika; Eğik fransız; Fransızca; Almanca; Macarca; İtalyanca; Tabanca; Rusça; Schermasport; Düz Fransız; Visconti; Diğer
lt-LT: Rankenos tipas: Belgiškas; Išlenktas prancūziškas; Prancūziškas; Vokiškas; Vengriškas; Itališkas; Pistoletas; Rusiškas; „Schermasport“; Tiesus prancūziškas; „Visconti“; Kita
hr-HR: Vrsta hvata: Belgijski; Savijeni francuski; Francuski; Njemački; Mađarski; Talijanski; Pištoljski; Ruski; SchermaSport; Ravni francuski; Visconti; Ostalo
nl: Griptype: Belgisch; Gebogen Frans; Frans; Duits; Hongaars; Italiaans; Pistool; Russisch; Schermasport; Recht Frans; Visconti; Andere
vi: Loại kẹp: Kiểu Bỉ; Kiểu Pháp cong; Tiếng Pháp; Tiếng Đức; Tiếng Hungary; Tiếng Ý; Kiểu báng súng; Tiếng Nga; Schermasport; Kiểu Pháp thẳng; Visconti; Khác
pl: Typ uchwytu: belgijski; Wygięty francuski; francuski; niemiecki; węgierski; włoski; Pistolet; rosyjski; Schermasport; Prosty francuski; Visconti; Inne
fr: Type de poignée: Belge; Courbé français; Français; Allemand; Hongrois; Italien; Pistolet; Russe; Schermasport; Droit français; Visconti; Autre
es: Tipo de empuñadura: Belga; Francesa doblada; Francés; Alemán; Húngaro; Italiano; Pistola; Ruso; Schermasport; Francesa recta; Visconti; Otros
bg-BG: Тип захващане: Белгийски; Огънат френски; Френски; Немски; Унгарски; Италиански; Пистолет; Руски; Schermasport; Прав френски; Висконти; Други
sl-SI: Vrsta oprijema: Belgijski; Ukrivljeni francoski; Francoski; Nemški; Madžarski; Italijanski; Pištolski ročaj; Ruski; Schermasport; Ravni francoski; Visconti; Drugo
ru: Тип рукоятки: Бельгийский; Изогнутый французский; Французский; Немецкий; Венгерский; Итальянский; Пистолет; Русский; Schermasport; Прямой французский; Висконти; Другое
cs: Typ rukojeti: Belgický; Ohnutý francouzský; francouzština; němčina; maďarština; italština; Pistole; ruština; Schermasport; Rovný francouzský; Visconti; Jiné
pt-BR: Tipo de aperto: Belga; Francês Bent; Francês; Alemão; Húngaro; Italiano; Pistola; Russo; Schermasport; Francês direto; Visconti; Outro
th: ประเภทด้ามจับ: เบลเยียม; ฝรั่งเศสแบบงอ; ภาษาฝรั่งเศส; ภาษาเยอรมัน; ภาษาฮังการี; ภาษาอิตาลี; ด้ามปืน; ภาษารัสเซีย; เชอร์มาสปอร์ต; ฝรั่งเศสแบบตรง; วิสคอนติ; อื่นๆ
en: Grip type: Belgian; Bent french; French; German; Hungarian; Italian; Pistol; Russian; Schermasport; Straight French; Visconti; Other
da: Grebtype: Belgisk; Bøjet fransk; Fransk; Tysk; Ungarsk; Italiensk; Pistol; Russisk; Schermasport; Lige fransk; Visconti; Andet
it: Tipo di impugnatura: Belga; Francese curva; Francese; Tedesco; Ungherese; Italiano; A pistola; Russo; Schermasport; Francese dritta; Visconti; Altro
zh-TW: 握把類型: 比利時式; 彎曲法式; 法語; 德語; 匈牙利語; 義大利語; 手槍式; 俄語; 一般擊劍運動; 法式直柄式; 維斯康提式; 其他